# 借款相关的应付利息披露

提问人：KKK_K 时间：2023-02-07 10:31:54
请教陈版主，在现有的财报格式要求下，借款的利息披露是否应分类成以下几种情况：
1 、已到期尚未支付的借款利息，应计入“应付利息”。在报表层面，在其他应付款进行列示；
2 、尚未到期的短期借款利息，应计入“短期借款”；
3 、尚未到期、按期（按月/按季度）结息的长期借款利息，应计入“其他流动负债”；
4 、尚未到期、到期结息的长期借款利息，应计入“一年内到期的其他非流动负债”。
老师，第 3 种情况是否应该计入“一年内到期的其他非流动负债”呢？还是两种情况均可？

回答人：chenyiwei
可以这样理解。情形 3 一般列入其他流动负债，因为并不是由长期负债随着时间流逝转化而来。